# 计算限制性股票稀释每股收益时是否考虑时间权重

提问人：gulgdx 时间：2022-03-24 00:59:01
陈老师您好，请教一下：
公司 2020 年 10 月 1 日发行限制性股票 1 万股，两年后才可解锁，假设具有稀释性。根据准则解释第 7 号：“...企业应假设资产负债表日尚未解锁的限制性股票已于当期期初（或晚于期初的授予日）全部解锁”。那么，在 2020 年末计算稀释每股收益的“增加的普通股权加平均数”时，是否也应考虑时间权重，即下面这个公式是否正确：
调整增加的普通股加权平均数=（限制性股票股数 _3/12-_ 行权价格 _×_ 限制性股票股数3/12÷当期普通股平均市场价格）。即这个限制性股票数 10000 是否需要乘以3/12？谢谢了！

回答人：chenyiwei
可以这样理解。稀释性普通股在年度中间发行的，其数量按发行在外的时间加权计算，而不是假设 1 月 1 日即已发行在外。